---
title: "Avaliação de Testes para Comparações Múltipla de Médias"
subtitle: "CE089 - Estatística Computacional II - Estatística"
author: "Caroline Martins Selis"
date: "Dezembro 2017"
output: pdf_document
---


```{r setup, include=FALSE, echo=FALSE}
knitr::opts_chunk$set(echo = TRUE,
                      fig.align = "center")
library(knitr)
library(lattice)
library(latticeExtra)
library(gridExtra)
library (agricolae)

```

# Procedimentos para comparações múltiplas de médias

1. **Objetivo**

    O objetivo desse trabalho foi avaliar testes de comparação múltiplas em relação a sua função poder de teste, os testes avaliados foram:

    - Tukey; 
    - Student-Newman-Keuls;
    - Teste t (sem proteção);
    - Teste t (com proteção de Bonferron);
    - Teste t (com proteção pela taxa de falsa descobertas).


2. **Metodologia**

     Para realizar as avaliações dos testes foi simulado via Monte Carlo experimentos com diferentes cenários.
    Foram 90 cenários diferentes, estes cenários são compostos por o número de tratamentos, números de repetições, e o tamanho da diferença da média entre os tratamentos.
    Foram simuladas 1000 repetições de cada cenário.


```{r message=FALSE, warning=FALSE, results="asis"}

#Simula um modelo com trt tratamentos,rpt Repetições e o efeito das diferenças das médias (ef)

mod<- function(trt = 3, rpt = 4, ef = 1) {
  trat <- gl(trt, rpt) 
  mu <- ef * (0:(trt - 1)/(trt - 1))
  mu <- rep(mu, each = rpt)
  y <- rnorm(length(mu), mean = mu, sd = 1) #Vetor com valores Normais de média mu e #desvio padrão = 1
  m0 <- lm(y ~ trat) #Modelo
  return(m0)
}
#Como default foi definido 3 tratamentos, 4 repetições cada tratamento e a diferença #entre as médias = 1
mod()

#A função test_mod vai usar o modelo definido anteriormente em "mod" 
#e vai testar (com os 5 testes em questão)
#se as médias são diferentes entre os tratamentos, e vai retornar a probabilidade de #se rejeitar a hipotese nula de cada teste.

test_mod <- function(B = 1000, trt = 3, rpt = 4, ef = 1, test = "HSD") {
  switch(test,
         "HSD" = {
           r <- replicate(B, {
             m0 <- mod(trt, rpt, ef)
             h <- HSD.test(m0, trt = "trat")
             nlevels(h$groups$groups) > 1 #nlevels conta quantas diferenças #significativas ocorreram, se esse valor for maior que 1, ou seja, foi localizado um #par (ou mais) de médias que se diferenciam entre si, a hipótese nula será rejeitada. #Lembrando, a hipótese nula considera todas as médias dos tratamentos iguais.
           })
           mean(r)
         },
         "SNK" = {
           r <- replicate(B, {
             m0 <- mod(trt, rpt, ef)
             h <- HSD.test(m0, trt = "trat")
             nlevels(h$groups$groups) > 1
           })
           mean(r)
         },
         "LSD" = {
           r <- replicate(B, {
             m0 <- mod(trt, rpt, ef)
             h <- HSD.test(m0, trt = "trat")
             nlevels(h$groups$groups) > 1
           })
           mean(r)
         },
         "LSD-fdr" = {
           r <- replicate(B, {
             m0 <- mod(trt, rpt, ef)
             h <- HSD.test(m0, trt = "trat")
             nlevels(h$groups$groups) > 1
           })
           mean(r)
         },
         "LSD-bonferroni" = {
           r <- replicate(B, {
             m0 <- mod(trt, rpt, ef)
             h <- HSD.test(m0, trt = "trat")
             nlevels(h$groups$groups) > 1
           })
           mean(r)
         })
}

#Comb faz a combinação dos diferentes cenários que serão rodadas as simulações
#Exemplo: Um cenário seria um experimento com 3 tratamentos, e cada tratamento 
#com 5 repetições e as médias variando em 0.3*
#*O Y (vetor resposta) é gerado de uma normal com média=c(0,0.3,0.6)
comb <- expand.grid(trt = c(3, 5),#trt varia em 3 e 5tratamentos
                    rpt = c(5, 10,20),# Rpt varia em 5,10 e 20 repetições
                    ef = seq(0, 1, by = 0.1),#os efeitos começam em 0 e vão até 1
                    test = c("HSD",
                             "SNK",
                             "LSD",
                             "LSD-fdr",
                             "LSD-bonferroni"))

kable(head(comb))

# comb$rej vai simular todos os cenários possíveis e vai retornar a probabilidade de #rejeitar H0 em cada um dos casos
comb$rej <- mapply(FUN = test_mod,
                   B = 1000,
                   trt = comb$trt,
                   rpt = comb$rpt,
                   ef = comb$ef,
                   test = comb$test)
```
```{r message=FALSE, warning=FALSE, results="asis"}

#Gráfico de poder de teste
useOuterStrips(
  xyplot(rej ~ ef | factor(trt) + factor(rpt),
         groups = test,
         data = comb,
         auto.key = TRUE,
         type = "o",
         ylab = "Probabilidade de Rejeitar H0",
         xlab = "Efeito")) +
  layer(panel.abline(h = 0.05, lty = 2)) +
  layer(panel.grid())


```

3. **Conclusão**

    Percebe-se que quanto maior  número de repetições mais rápido sobe a curva de poder, ou seja se rejeita mais H0.
    Todos os testes mostraram percentual de rejeição de H0 similares,c curvas poder quase que exatamente iguais. Mesmo assim, destaque mair para o teste LSD - fdr, que se mstrou levemente mais poderoso.
    

   